【裁判字號】    97,易,4990
【裁判日期】    980428
【裁判案由】    竊盜
【裁判全文】
臺灣臺中地方法院刑事判決              97年度易字第4990號
公  訴  人  臺灣臺中地方法院檢察署檢察官
被      告  壬○○
            子○○
上列被告因竊盜等案件，經檢察官提起公訴（97年度偵字第2396
1號），本院判決如下：
    主    文
壬○○共同犯竊盜罪，共十二罪，各處有期徒刑貳月，如易科罰
金，均以新臺幣壹仟元折算壹日；又共同犯侵占遺失物罪，處罰
金新臺幣伍仟元，如易服勞役，以新臺幣壹仟元折算壹日。應執
行有期徒刑伍月，罰金新臺幣伍仟元，有期徒刑如易科罰金，以
新臺幣壹仟元折算壹日，罰金如易服勞役，以新臺幣壹仟元折算
壹日。
子○○共同犯竊盜罪，累犯，共十二罪，各處有期徒刑月，如
易科罰金，均以新臺幣壹仟元折算壹日；又共同犯侵占遺失物罪
，累犯，處罰金新臺幣陸仟元，如易服勞役，以新臺幣壹仟元折
算壹日。應執行有期徒刑陸月，罰金新臺幣陸仟元，有期徒刑如
易科罰金，以新臺幣壹仟元折算壹日，罰金如易服勞役，以新臺
幣壹仟元折算壹日。
    犯罪事實
一、子○○前因妨害風化罪，經本院於民國96年7月24日以96年
    度訴字第1950號判處有期徒刑四月確定；甫於96年9月17日
    易科罰金執行完畢，猶不知悔改。
二、子○○與壬○○係男女朋友關係，且壬○○已懷有六個多月
    身孕，二人因謀職無著，缺錢花用，竟共同基於竊盜之犯意
    聯絡，意圖為自己不法之所有，自97年7月下旬起至97年9月
    下旬止，先後在臺中縣市之國小、國中籃球場內，趁無人注
    意之際，分別由子○○或壬○○徒手行竊被害人丑○○等人
    所有放置於籃球場附近之行動電話，得手後，即共同持往不
    知情之手機販售業者以變賣換現花用。各該竊盜之時間、地
    點、手段，詳如下述：
（一）子○○與壬○○於97年7月下旬某日，在臺中縣太平市○○路○段100號「宜欣國小」籃球場旁，見丑○○所有大同
      廠牌TC-619型號（序號000000000000000）之行動電話一
      支放置在籃球場旁，認為有機可趁，遂趁無人注意之際，
      由子○○徒手行竊該行動電話，得手後，隨即逃離現場，
      並於97年7月24日，共同持往臺中市○○○路與太原路口
      之跳蚤市場內，用壬○○之名義，以新臺幣（下同）500
      元之價格，轉售予不知情之攤販章富盛。
（二）子○○與壬○○於97年7月下旬某日，在臺中縣太平市○○路○段100號「宜欣國小」籃球場旁，見戌○○所有SONY
      ERICSSON廠牌W660i型號（序號000000000000000）之行動
      電話一支放置在籃球場旁，認為有機可趁，遂趁無人注意
      之際，由壬○○徒手行竊該行動電話，得手後，隨即逃離
      現場，並於97年7月26日，共同持往臺中市○區○○路129
      號「金豐通訊」內，用壬○○之名義，以800元之代價，
      轉售予不知情之李梅郡。
（三）子○○與壬○○於97年8月上旬某日，在臺中縣市一帶某
      國中或國小之籃球場旁，見姓名年籍不詳之人所有OKWAP
      廠牌C112型號（序號000000000000000）之行動電話一支
      放置在籃球場旁，認為有機可趁，遂趁無人注意之際，由
      壬○○徒手行竊該行動電話，得手後，隨即逃離現場，並
      於97年8月9日，共同持往臺中市○區○○路129號「金豐
      通訊」內，用壬○○之名義，以500元之代價，轉售予不
      知情之李梅郡。
（四）子○○與壬○○於97年8月初某日，在臺中市○區○○路
      223號「力行國小」籃球場旁，見卯○所有SONY ERICSSON
      廠牌K850i型號（序號000000000000000）之行動電話一支
      放置在籃球場旁，認為有機可趁，遂趁無人注意之際，由
      壬○○徒手行竊該行動電話，得手後，隨即逃離現場，並
      於97年8月12日，共同持往臺中縣太平市○○路○段114號
      曾世榮所經營之「中友通訊行中山店」內，用壬○○之名
      義，以4000元之代價，轉售予不知情之曾世榮。
（五）子○○與壬○○於97年8月下旬某日，在臺中市○區○○
      路74號「太平國小」籃球場內，見巳○○所有之背包一個
      放置在籃球場旁，認為有機可趁，遂趁無人注意之際，由
      子○○擅自開啟巳○○之背包後，徒手行竊巳○○所有SO
      NY ERICSSON廠牌K550i型號（序號000000000000000）之
      行動電話一支，得手後，隨即逃離現場，並於97年8月22
      日，共同持往臺中縣太平市○○路163號「中友通訊行中
      興店」內，用壬○○之名義，以1000元之代價，轉售予不
      知情之許志增。
（六）子○○與壬○○於97年8月下旬某日，在臺中市○區○○
      路50號「省三國小」籃球場旁，見庚○○所有之背包一個
      放置在籃球場旁，認為有機可趁，遂趁無人注意之際，由
      壬○○擅自開啟庚○○之背包後，徒手行竊庚○○所有SO
      NY ERICSSON廠牌K580i型號（序號000000000000000）之
      行動電話一支，得手後，隨即逃離現場，並於97年8月25
      日，共同持往臺中市○○區○○路1段278號「三通電信中
      古手機行」內，用壬○○之名義，以1800元之代價，轉售
      予不知情之陳世忠。
（七）子○○與壬○○於97年8月下旬某日，在臺中市○區○○
      路258號「雙十國中」籃球場旁，見癸○○所有NOKIA廠牌
      7610型號（序號000000000000000）之行動電話一支放置
      在籃球場籃球架下方處，認為有機可趁，遂趁無人注意之
      際，由壬○○徒手行竊該行動電話，得手後，隨即逃離現
      場，並於97年8月26日，共同持往臺中市○區○○○街135
      號2樓144室陳璟右所經營之店面內，用壬○○之名義，以
      10 00元之代價，轉售予不知情之陳璟右。
（八）子○○與壬○○於97年8月下旬某日，在臺中縣太平市○○路336巷9號「新平國小」籃球場旁，見丙○○所有SONY
      ERICSSON廠牌K550im型號（序號000000000000000 ）之行
      動電話一支放置在籃球場籃球架下方處，認為有機可趁，
      遂趁無人注意之際，由壬○○徒手行竊該行動電話，得手
      後，隨即逃離現場，並於97年8月29日，共同持往臺中市
      北區○○○路401號「通訊王廣場」內，用壬○○之名義
      ，以300元之代價，轉售予不知情之陳琮旻。
（九）子○○與壬○○於97年8月28日16時許，在臺中縣大里市
      ○○路236號「立新國中」籃球場旁，見己○○所有SONY
      ER ICSSON廠牌S500型號（序號000000000000000）之行動
      電話一支放置在司令台旁，認為有機可趁，遂趁無人注意
      之際，由壬○○徒手行竊該行動電話，得手後，隨即逃離
      現場，並於97年8月29日，共同持往臺中市○區○○○路
      401 號「通訊王廣場」內，用壬○○之名義，以2000元之
      代價，轉售予不知情之陳琮旻。
（十）子○○與壬○○於97年9月上旬某日，在臺中市○區○○
      路30號「育英國中」籃球場旁，見酉○○所有G-PLUS 廠
      牌ES812A型號（序號000000000000000）之行動電話一支
      放置在籃球場旁，認為有機可趁，遂趁無人注意之際，由
      壬○○徒手行竊該行動電話，得手後，隨即逃離現場，並
      於97年9月7日，共同持往臺中市○○○路與太原路口之跳
      蚤市場內，用壬○○之名義，以500元之代價，轉售予不
      知情之攤販章富盛。
（十一）子○○與壬○○於97年9月下旬某日，在臺中市○區○○
      路258號「雙十國中」籃球場旁，見未○所有CHT廠牌3000
      型號（序號00000000000000000）之行動電話一支放置在
      籃球場旁，認為有機可趁，遂趁無人注意之際，由壬○○
      徒手行竊該行動電話，得手後，隨即逃離現場，並於97年
      9月24日，共同持往臺中縣太平市○○路622號廖重庭所經
      營之「偉達行動電話通訊行」內，用壬○○之名義，以60
      0元之代價，轉售予不知情之廖重庭。
（十二）子○○與壬○○於97年9月27日16時許，在臺中縣大里市
      ○○路236號「立新國中」籃球場旁，見午○○所有SONY
      ERICSSON廠牌K530型號（序號000000000000000）之行動
      電話一支放置在籃球場旁，認為有機可趁，遂趁無人注意
      之際，由壬○○徒手行竊該行動電話，得手後，隨即逃離
      現場，並於97年9月27日，共同持往臺中市○區○○○街
      135號1樓之43陳麗琪所經營之「網路精靈中古手機通訊行
      」內，用壬○○之名義，以2100元之代價，轉售予不知情
      之陳麗琪。
三、子○○與壬○○於97年9月24日下午時分，在臺中市○區○○路183號「e-life」網路咖啡店內座位上，見辛○○所有
    SONY ERICS SON廠牌W810i型號行動電話一支，因更換座位
    而遺留在原座位處忘記取走，竟共同基於侵占遺失物之犯意
    聯絡，意圖為自己不法之所有，由壬○○將該行動電話予以
    侵占入己，據為己有，並於97年9月25日，共同持往臺中市
    中區○○○街135號3樓277室林惠鈴所經營之「傑克通訊行
    」內，以1800元之代價，轉售予不知情之林惠鈴。
四、案經臺中市警察局第四分局報告臺灣臺中地方法院檢察署檢
    察官偵查起訴。
    理    由
一、訊據被告子○○、壬○○對於上揭時地，先後共同行竊被害
    人丑○○、卯○、巳○○、庚○○、丙○○、己○○、酉○○、戌○○、癸○○、未○、午○○及姓名年籍不詳之人所
    有之行動電話得手；及共同將被害人辛○○遺落之行動電話
    予以侵占入己，據為己有等情，業均坦認屬實，核與被害人
    丑○○之母戊○○、被害人寅○○之父寅○○、被害人巳○○之母申○○、被害人庚○○之母乙○○、被害人丙○○之
    母丁○○、被害人己○○之母甲○○、被害人酉○○之母天
    ○○、被害人戌○○、被害人癸○○、被害人未○之母亥○○、被害人辛○○、被害人午○○之父辰○○分別於警詢中
    之指述情節及證人章富盛、曾世榮、許志增、陳世忠、陳琮
    旻、李梅郡、陳璟右、廖重庭、林惠鈴、陳麗琪等人於警詢
    中之證述內容均屬相符，並有廠商舊機回收單讓渡證明書二
    份、手機讓渡書三份、買賣契約書二份、讓渡來源切結書一
    份、金豐通訊中古機買賣證明單二份、中古手機買賣同意書
    二份、通聯調閱查詢單六份在卷為憑，被告自白供述與現有
    事證相符，應堪置信。本件事證已臻明確，被告犯行，洵堪
    認定。
二、核被告子○○、壬○○就前開犯罪事實二編號一至十二所為
    ，均係犯刑法第三百二十條第一項之竊盜罪。核被告子○○
    、壬○○就前開犯罪事實三所為，均係犯刑法第三百三十七
    條之侵占遺失物罪。被告子○○、壬○○就前開十二次竊盜
    及一次侵占遺失物犯行間，顯有共同實行犯罪之犯意聯絡及
    行為分擔，均為共同正犯。又被告子○○、壬○○就前開十
    二次竊盜犯行及一次侵占遺失物犯行間，其犯意個別，法益
    亦異，應予分論併罰。查：被告子○○前因妨害風化罪，經
    本院於96年7月24日以96年度訴字第1950號判處有期徒刑四
    月確定，甫於96年9月17日易科罰金執行完畢等情，此有臺
    灣高等法院被告前案紀錄表在卷為憑，被告子○○前受有期
    徒刑之執行完畢後，五年以內故意再犯前開有期徒刑以上之
    各罪，均為累犯，應依刑法第四十七條第一項之規定，分別
    加重其刑。爰審酌被告子○○、壬○○二人，因謀職無著，
    且被告壬○○於案發當時已經懷有六、七個月之身孕，在生
    活無以為繼之情況下，遂鋌而走險，多次在學校籃球場內，
    趁機行竊被害學生之行動電話，及在網咖店內侵占被害人遺
    落之行動電話，以變賣換現花用，渠等犯行固然可議，惟其
    犯罪動機尚堪憫恕，且被告子○○、壬○○因犯罪所得之財
    物總額非鉅，僅堪供基本生活所需，而被告子○○、壬○○
    二人於犯罪後，業經坦承全部犯行，犯後態度良好，目前均
    有從事正當工作，又被告壬○○已於97年11月間產下雙胞胎
    ，二名幼子目前僅五個月餘，仍仰賴被告子○○、壬○○二
    人扶養照顧等一切情狀，分別量處如主文所示之刑，並均合
    併定其應執行之刑及併予諭知易科罰金、易服勞役之折算標
    準，以示懲儆。
據上論斷，應依刑事訴訟法第二百九十九條第一項前段，刑法第
二十八條、第三百二十條第一項、第三百三十七條、第四十七條
第一項、第五十一條第五款、第四十一條第一項前段、第二項，
刑法施行法第一條之一，判決如主文。
中    華    民    國    98    年    4     月    28    日
                  刑事第十五庭  法  官  巫淑芳
以上正本證明與原本無異。
如不服本判決應於收受判決後10日內向本院提出上訴書狀，並應
敘述具體理由；其未敘述上訴理由者，應於上訴期間屆滿後20日
內向本院補提理由書（均須按他造當事人之人數附繕本）「切勿
逕送上級法院」。
                                書記官  張孝妃
中    華    民    國    98    年    4     月    28    日
附錄論罪科刑法條：
中華民國刑法第320條：
意圖為自己或第三人不法之所有，而竊取他人之動產者，為竊盜
罪，處五年以下有期徒刑、拘役或五百元以下罰金。
意圖為自己或第三人不法之利益，而竊佔他人之不動產者，依前
項之規定處斷。
前二項之未遂犯罰之。
中華民國刑法第337條：
意圖為自己或第三人不法之所有，而侵占遺失物、漂流物或其他
離本人所持有之物者，處五百元以下罰金。


司法院資訊處製作；財團法人民間司法改革基金會備份。
